【裁判字號】    99,易緝,83
【裁判日期】    990723
【裁判案由】    侵占
【裁判全文】
臺灣板橋地方法院刑事判決              99年度易緝字第83號
公  訴  人  臺灣板橋地方法院檢察署檢察官
被      告  甲○○
上列被告因侵占案件，經檢察官提起公訴（95年度偵字第9564號
），被告於準備程序中，就被訴事實為有罪之陳述，本院告知其
簡式審判程序之旨，聽取當事人意見後，裁定由受命法官獨任依
簡式審判程序審理，茲判決如下：
    主  文
甲○○犯業務侵占罪，處有期徒刑陸月，如易科罰金，以銀元參
佰元即新臺幣玖佰元折算壹日，緩刑貳年。
    事實及理由
一、本案犯罪事實及證據，除證據部分補充被告甲○○於本院審
    理時之自白外，餘均引用附件檢察官起訴書之記載。
二、被告行為後，如附表所示刑法條文及其配套規定業經變更，
    均於民國95年7 月1 日施行，茲依規範行為後法律變更所生
    新舊法律比較適用之準據法即刑法第2 條第1 項之規定（此
    條文逕適用裁判時法，最高法院95年度第8 次刑事庭會議決
    議參照），為「從舊從輕」之比較（詳如附表所示），因行
    為後之法律並未對其較有利，皆應適用行為時即修正前之規
    定論處。核被告所為，係犯刑法第336 條第2 項之業務侵占
    罪。爰審酌被告犯罪之動機、目的、手段、無前科之素行、
    與被害人乙○○之關係、所侵占之金額、犯後坦承犯行之態
    度等一切情狀，兼衡被害人已具狀表達願意原諒被告之意見
    ，檢察官所為如主文所示之求刑，尚屬允當，茲量處如主文
    所示之刑，並諭知易科罰金之折算標準。因被告於95年8 月
    15日經本院通緝後，迄99年6 月12日始通緝到案，依中華民
    國96年罪犯減刑條例第5 條規定，不得依該減刑條例之規定
    予以減刑，併予指明。另被告前未曾因故意犯罪受有期徒刑
    以上刑之宣告，有臺灣高等法院被告前案紀錄表1 份附卷可
    佐，其因一時失慮，致罹刑典，事後則自白犯罪，表示悔意
    ，經此偵審程序之教訓，當知所警惕，依其犯罪情節及犯後
    態度，信無再犯之虞，本院認對其宣告之刑，以暫不執行為
    適當，故併諭知緩刑2 年，以啟自新。
據上論斷，應依刑事訴訟法第273 條之1 第1 項、第299 條第1
項前段、第310 條之2 、第454 條第2 項，刑法第2 條第1 項前
段、第336 條第2 項、第74條第1 項第1 款，行為時（即94年2
月2 日修正公布，95年7 月1 日施行前之）刑法第33條第5 款、
第41條第1 項前段，刑法施行法第1 條之1 第1 項、第2 項前段
，行為時（即95年5 月17日公布廢止，同年7 月1 日施行前之）
罰金罰鍰提高標準條例第2 條，判決如主文。
本案經檢察官陳宣每到庭執行職務。
中    華    民    國    99    年    7     月    23    日
                刑事第十五庭    法  官  許炎灶
以上正本證明與原本無異。
如不服本判決應於收受判決後10日內向本院提出上訴書狀，並應
敘述具體理由；其未敘述上訴理由者，應於上訴期間屆滿後20日
內向本院補提理由書（均須按他造當事人之人數附繕本）「切勿
逕送上級法院」。
                                書記官  屠衛民
中    華    民    國    99    年    7     月    23    日
附錄本判決論罪科刑法條：刑法第336 條第2 項。
中華民國刑法第336 條（公務公益侵占罪、業務侵占罪）
對於公務上或因公益所持有之物，犯前條第1 項之罪者，處1 年
以上7 年以下有期徒刑，得併科5 千元以下罰金。
對於業務上所持有之物，犯前條第1 項之罪者，處6 月以上5 年
以下有期徒刑，得併科3 千元以下罰金。
前2 項之未遂犯罰之。
附表：
┌──────┬───────────┬───────────┬────────────┐
│相關法律規定│行為時（修正前）之規定│裁判時（修正後）之規定│本案具體適用後之比較結果│
├──────┼───────────┼───────────┼────────────┤
│刑法第33條第│罰金：1 元以上。      │罰金：新臺幣1,000 元以│1.刑法第336 第2 項條文本│
│5 款        │                      │上，以百元計算之。    │  身並未修正，就其法定罰│
├──────┼───────────┼───────────┤  金刑部分，雖不論依行為│
│刑法施行法第│（無。惟另依「現行法規│中華民國94年1 月7 日刑│  時或裁判時之規定，罰金│
│1 條之1     │所定貨幣單位折算新臺幣│法修正施行後，刑法分則│  刑之最高數額均屬一致，│
│            │條例」第2 條：「現行法│編所定罰金之貨幣單位為│  但行為時罰金刑之最低數│
│            │規所定金額之貨幣單位為│新臺幣（第1 項）。94年│  額為銀元1 元，折算後為│
│            │圓、銀元或元者，以新臺│1 月7 日刑法修正時，刑│  新臺幣3 元（提高倍數後│
│            │幣元之3 倍折算之。」、│法分則編未修正之條文定│  為新臺幣30元），裁判時│
│            │「罰金罰鍰提高標準條例│有罰金者，自94年1 月7 │  罰金刑之最低數額，則為│
│            │」第1 條前段：「依法律│日刑法修正施行後，就其│  新臺幣1,000 元，以行為│
│            │應處罰金、罰鍰者，就其│所定數額提高為30倍。但│  時之規定有利於被告。  │
│            │原定數額得提高為2 倍至│72年6 月26日至94年1 月│2.依臺灣高等法院暨所屬法│
│            │10倍。」等規定，將貨幣│7 日新增或修正之條文，│  院95年法律座談會意見，│
│            │單位折算為新臺幣及提高│就其所定數額提高為3 倍│  關於刑法分則編未修正之│
│            │罰金之處罰數額。）    │（第2 項）。          │  條文訂有罰金者，自95年│
│            │                      │                      │  7 月1 日起，逕適用刑法│
│            │                      │                      │  施行法第1 條之1 之規定│
│            │                      │                      │  ，不再適用罰金罰鍰提高│
│            │                      │                      │  標準條例第1 條前段之規│
│            │                      │                      │  定。                  │
├──────┼───────────┼───────────┼────────────┤
│刑法第41條第│犯最重本刑為5 年以下有│犯最重本刑為5 年以下有│依行為時刑法第41條第1 項│
│1 項前段    │期徒刑以下之刑之罪，而│期徒刑以下之刑之罪，而│前段、罰金罰鍰提高標準條│
│            │受6 個月以下有期徒刑或│受6 個月以下有期徒刑或│例第2 條（已廢止）之規定│
│            │拘役之宣告，因身體、教│拘役之宣告者，得以新臺│，易科罰金係以銀元100 元│
│            │育、職業、家庭之關係或│幣1,000 元、2,000 元或│以上300 元以下折算1 日，│
│            │其他正當事由，執行顯有│3,000 元折算1 日，易科│換算新臺幣後，係以新臺幣│
│            │困難者，得以1 元以上3 │罰金。                │300 元以上900 元以下折算│
│            │元以下折算1 日，易科罰│                      │1 日，依裁判時刑法第41條│
│            │金。                  │                      │第1 項前段規定，其最低易│
├──────┼───────────┼───────────┤科罰金之折算標準為新臺幣│
│罰金罰鍰提高│依刑法第41條易科罰金或│（已廢止）            │1,000 元，以行為時之規定│
│標準條例第2 │第42條第2 項易服勞役者│                      │有利於被告。            │
│條          │，均就其原定數額提高為│                      │                        │
│            │100 倍折算1 日；法律所│                      │                        │
│            │定罰金數額未依本條例提│                      │                        │
│            │高倍數，或其處罰法條無│                      │                        │
│            │罰金刑之規定者，亦同。│                      │                        │
└──────┴───────────┴───────────┴────────────┘

司法院資訊處製作；財團法人民間司法改革基金會備份。
